臺灣高等法院臺南分院刑事判決
110年度侵上訴字第1249號
上  訴  人  臺灣臺南地方檢察署檢察官
被      告  楊勝凱
上列上訴人因被告妨害性自主案件，不服臺灣臺南地方法院109
年度侵訴字第53號中華民國110年9月9日第一審判決（起訴案號
：臺灣臺南地方檢察署109年度營偵字第127號），提起上訴，本
院判決如下：
    主  文
上訴駁回。
    理  由
一、本案經本院審理結果，認第一審判決被告犯刑法第227條第3
    項之罪共5罪，各處有期徒刑6月，應執行有期徒刑1年，核
    無不當，應予維持，並引用如附件第一審判決書記載之證據
    及理由，暨補充被告於本院審理時坦承犯行之陳述（本院卷
    第98頁）。
二、告訴人甲○之父具狀聲請檢察官上訴，意旨略以：
　㈠被告無視甲○交友自由，意圖支配管控甲○，並以將告知他人2
    人間性事之方式恐嚇甲○，更曾喝醉酒到甲○家鬧事，影響甲
    ○居住及身心安寧，欠缺對他人自由意志、人格及身體的尊
    重。
　㈡被告否認犯行，未向甲○道歉，亦無與甲○和解的誠意，犯後
    並無悔意，其開庭態度與辯詞對甲○造成二度傷害，原審以
    被告須撫養子女等情僅各論處6個月有期徒刑，無視甲○一家
    在本案中所受傷害及精神折磨，判決實屬過輕。爰此請求檢
    察官提起上訴，撤銷原判決，另為適法之判決。
三、原審以被告犯上開等罪，罪證明確，因而依附件原判決所示
    法條，並審酌各項量刑事由，各量處有期徒刑6月，應執行
    有期徒刑1年，本院核其認事用法並無不當，量刑亦稱允洽
    ，檢察官循告訴人之請求提起上訴，主張量刑過輕，惟按量
    刑輕重係屬事實審法院得依職權自由裁量之事項，苟已斟酌
    刑法第57條各款所列情狀而未逾越法定刑度，不得遽指為違
    法。又在同一犯罪事實與情節，如別無其他加重或減輕之原
    因，下級審量定之刑，亦無過重或失輕之不當情形，則上級
    審法院對下級審法院之職權行使，原則上應予尊重。經查，
    本件被告對少女為上開犯行，雖於原審否認且未為和解，然
    其已於本院審理坦承犯罪；又本院曾為雙方安排調解，被告
    表示願意調解，然告訴人甲○之父表示不必安排，此有本院
    公務電話查詢紀錄表可按（本院卷第45、79頁），足見本件
    未能和解尚難完全歸責於被告；參以被告有輕度智能障礙，
    有身心障礙證明可佐（原審卷第55頁），故原審依刑法第57
    條規定審酌被告上開一切情狀，而量處被告應執行有期徒刑
    1年，除未逾越職權外，亦無違反比例原則，及有其他失出
    或失入之違法或失當之處，難認有何刑度過輕情形。檢察官
    上訴請求從重量刑，為無理由，應予駁回。
據上論結，應依刑事訴訟法第368條、第373條，判決如主文。
本案經檢察官林慧美提起公訴，檢察官呂舒雯提起上訴，檢察官
謝錫和到庭執行職務。
中　　華　　民　　國　　111 　年　　1　　 月　　27　　日
                  刑事第五庭    審判長法　官  蔡廷宜
　　　　　　　                        法　官  蔡川富
　　　　　　　                        法　官  翁世容
以上正本證明與原本無異。
如不服本判決應於收受送達後20日內向本院提出上訴書狀，其未
敘述上訴理由者，並得於提起上訴後20日內向本院補提理由書（
均須按他造當事人之人數附繕本）「切勿逕送上級法院」。
                                      書記官  顏惠華
中　　華　　民　　國　　111 　年　　 1　　月　　27　　日
附錄法條：
中華民國刑法第227條
對於未滿十四歲之男女為性交者，處3年以上10年以下有期徒刑
。
對於未滿十四歲之男女為猥褻之行為者，處6月以上5年以下有期
徒刑。
對於十四歲以上未滿十六歲之男女為性交者，處7年以下有期徒
刑。
對於十四歲以上未滿十六歲之男女為猥褻之行為者，處3年以下
有期徒刑。
第1項、第3項之未遂犯罰之。

【附件】
臺灣臺南地方法院刑事判決
109年度侵訴字第53號
公　訴　人　臺灣臺南地方檢察署檢察官
被　　　告　楊勝凱　男　(民國00年00月00日生)
　　　　　　　　　　身分證統一編號：Z000000000號
　　　　　　　　　　住臺南市○○區○○里○○○000號
　　　　　　　　　　(現於法務部矯正署臺南監獄臺南分監執
                    行中)
上列被告因妨害性自主案件，經檢察官提起公訴（109年度營偵
字第127號），本院判決如下：
    主  文
楊勝凱犯對於十四歲以上未滿十六歲之女子為性交罪，共伍罪，
各處有期徒刑陸月。應執行有期徒刑壹年。
其餘被訴部分，無罪。
    事  實
一、楊勝凱於民國108年8月間，在網路交友聊天室認識AC000-A1
    08206（真實姓名、年籍詳卷，94年4月生，下稱甲○），知
    悉甲○為國中三年級學生，係14歲以上未滿16歲之女子，性
    觀念未臻成熟，無完全之性自主決定能力，竟分別基於與14
    歲以上未滿16歲之女子為性交之犯意，於不違反甲○之意願
    下，於108年8月20日至同年10月12日間，駕駛所有之自小客
    車，搭載甲○至臺南市○○區○○路00號○○商務旅館，在旅館房
    間內，脫下甲○之衣服，撫摸甲○身體後，將其生殖器插入甲
    ○之陰道內，為性交行為1次；在臺南市○○區○○路000號○○度
    假旅館內，以相同方式，與甲○為性交行為2次；在臺南市○
    里區○○○0○00號○○○○○MOTEL，以相同方式，與甲○為性交行為
    2次。嗣甲○欲與楊勝凱分手，楊勝凱即表示要將與甲○發生
    性行為之事告知其家屬等語，又於108年10月26日，楊勝凱
    發現甲○坐在黃琮任車輛上，乃駕車將渠等攔下，雙方遂至
    附近將軍廟談分手之事時，楊勝凱向甲○表示要管控其到18
    歲、要將甲○與其及他人發生性行為等事告知其家屬，為甲○
    之姑姑AC000-A108206B（真實姓名、年籍詳卷，下稱B女）
    發現而報警處理，始循線查獲上情。
二、案經甲○之父AC000-A108206A（真實姓名、年籍詳卷，下稱A
    男）訴由臺南市政府警察局學甲分局移送臺灣臺南地方檢察
    署檢察官偵查起訴。
    理  由
壹、有罪部分：
一、本判決所引用為判斷基礎之下列證據，關於被告以外之人於
    審判外陳述之傳聞供述證據，檢察官、被告於審判程序中均
    同意作為證據使用，或知有傳聞證據之情形而未於言詞辯論
    終結前聲明異議（本院卷第139至141頁、第307頁、第320至
    325頁），本院審酌該等證據作成時之情況，並無取證之瑕
    疵或其他違法不當之情事，且與待證事實具有關聯性，應均
    具有證據能力。
二、訊據被告固坦承於108年8月間，在網路交友聊天室認識甲○
    ，知悉甲○為國三學生，並於108年8月20日至108年10月12日
    間，有帶甲○到○○商務旅館1次、○○度假旅館2次、○○○○○MOTE
    L2次，且在旅館內曾有撫摸甲○胸部之行為；另於108年10月
    26日攔下甲○跟朋友黃琮任的車，雙方在將軍廟談分手時，
    有對甲○說要管她到18歲、要將甲○與他人發生性行為之事告
    知其家人，當時有遇到甲○姑姑B女；之後，其有持用門號00
    00000000號行動電話撥打數通電話給黃琮任等節，惟矢口否
    認有何對於14歲以上未滿16歲之女子為性交之犯行，並辯稱
    ：㈠伊因患有糖尿病無法勃起，且包皮有長一粒一粒的東西
    ，所以無法與甲○為性交行為；㈡伊不知甲○未滿16歲，且會
    帶甲○到上開旅館都是甲○要求的，因為甲○怕她的家人看到
    ，在旅館大多是去聊天喝酒、吃東西，有抱甲○、摸甲○胸部
    幾次，但絕對沒有發生性關係；㈢伊沒有跟黃琮任說要他翻
    口供，是甲○叫伊打給黃琮任，希望黃琮任繼續跟甲○當朋友
    云云。經查：
　㈠被告於108年8月間在網路交友聊天室認識甲○，知悉甲○為國
    中三年級學生，並於108年8月20日至同年10月12日間某時，
    駕駛所有之自小客車，搭載甲○至臺南市○○火車站旁即臺南
    市○○區○○路00號○○商務旅館1次、臺南市○○區○○路000號○○度
    假旅館2次、臺南市○里區○○○0○00號○○○○○MOTEL2次；嗣於10
    8年10月26日，被告發現甲○坐在黃琮任車上，乃駕車將其等
    攔下，至附近將軍廟談分手之事，被告有表示要將甲○與他
    人發生性行為之截圖告知其家屬、要管控其到18歲等語，當
    時遭甲○之姑姑B女發現報警處理，之後被告有持用門號0000
    000000行動電話撥打電話給黃琮任等節，為被告所坦承，並
    有被害人甲○於警詢時之指述、偵訊及本院審理時之證述（
    偵1卷第25至33頁，警卷第10至11頁反面，本院卷第308至32
    0頁）、證人即甲○姑姑B女於偵訊時之證述（偵2卷第127至1
    29頁）、證人黃琮任於警詢時之陳述、偵訊時之證述（警卷
    第14至15頁，偵2卷第23至26頁）、告訴人即甲○之父A男於
    警詢時之指訴（警卷第12至13頁反面）、指認犯罪嫌疑人紀
    錄表3份（警卷第20至25頁）、臺灣臺南地方法院109年聲調
    字第157號通信調取票、亞太行動資料查詢、門號000000000
    0號雙向通聯記錄（偵2卷第65至71頁）、門號0000000000號
    之行動電話基本資料、三代行動通信/行動寬頻業務服務申
    請書、身分證影本、限制型攜碼優惠-限NP4G新絕配1399限3
    0手機案、行動電話號碼可攜服務申請書、電信費繳款通知
    、銷售確認單（偵2卷第105至119頁）、門號0000000***號
    之遠傳資料查詢及108年10月26日雙向通聯記錄（偵2卷第73
    至76頁）、性侵害案件代號與真實姓名對照表、全戶戶籍資
    料（完整姓名）查詢結果（警卷第30頁之彌封袋內）、臺南
    市政府警察局學甲分局110 年2 月28日南市警學偵字第1100
    092089號函暨○○度假旅館( ○○○○一館）、○○商旅、○○○○○MOT
    EL 外觀照片12張（本院卷第149至156頁）在卷可稽，應可
    認定。
  ㈡證人即被害人甲○於偵訊時證稱：跟被告是在網路聊天室認識
    ，有跟被告說伊14歲，是國三學生。被告會以FB跟LINE約伊
    見面，認識幾個星期後，被告對伊會有比較親密的舉動，之
    後被告有開車載伊去不同地方，去外面的旅館，因為當時天
    氣熱，被告說可以買一些東西過去旅館吹冷氣，那邊又有床
    可以睡，後來被告就越來越過份，就發生了性行為，被告會
    脫伊的衣服，之後摸伊的胸部，然後以性器官插入伊身體，
    在不同的旅館發生性行為共6次。伊記得的旅館有3間，學甲
    的○○度假旅館（○○路000號）、○○○○○MOTEL(佳里區○○○○0之0
    0號）、還有一間新營的旅舘。被告曾經喝醉酒到伊的住家
    鬧事，伊覺得被告很像恐怖情人，就跟被告提分手，被告說
    如果要跟他分手，就要將兩人發生性行為的事情講出去，要
    跟伊的爸爸講，後來伊就不敢說要分手。之後某日與網友阿
    任開車要去拜拜時，遭被告開車尾隨，之後3人到伊住處附
    近小廟談話，被告說要一路控管伊到18歲，當時家人知悉伊
    要出門，以為是搭被告的車，所以有出來找人，後來姑姑找
    到那間小廟，就報警處理。阿任之後告訴伊說被告要阿任配
    合他串供，可是阿任不理他，被告就一直打電話給阿任。被
    告還跟伊說阿任載被告回停車位置的路上，阿任很生氣，因
    為阿任不希望伊跟警察說被告性侵伊的事情，但伊還是有說
    ，只是僅有說發生1次，事後伊向阿任確認，阿任並沒有這
    樣說，反而要伊實話實說等語（偵1卷第25至33頁）；並於
    審理時證稱：其於108年就讀國二時，透過一個網路唱歌的A
    PP認識被告，當時會與被告用LINE跟FB聯絡。第一次跟被告
    發生性行為是在新營火車站附近，時間記得是暑假的時候。
    （提示本院卷第153至154頁，○○商務旅館照片）這就是警詢
    時說第一次發生性關係的旅館，就是○○火車站旁的旅社沒錯
    。在108年間與被告發生性行為的次數，全部共有6次，都是
    在旅館。（提示本院卷第151至152頁，○○度假旅館照片；本
    院卷第155至156頁，○○○○○MOTEL照片）○○度假旅館跟○○○○○M
    OTEL，大概一個是3次、一個是2次，這兩間加起來是5次，
    加上第一次○○商務旅館總共6次，最後一次性行為應該是在○
    ○○○○MOTEL。兩人到旅館確實有發生性行為，不是只有吃東
    西，被告也不是只有撫摸伊胸部而已，被告與伊發生性行為
    的方式，都是以陰莖插入。（提示警卷第14至16頁之LINE對
    話紀錄）是伊與被告的對話，時間是本案遭姑姑發現報警之
    前，對話當中有講到很多有關於做愛及被告想跟伊做愛的話
    語，但不確定是發生性行為之前或之後。在108年12月16日
    ，伊與網友黃琮任出門時，因為被告尾隨，後來發生糾紛被
    姑姑B女發現，案子才爆發，伊想分手，被告不願意，當天
    被告有說要把跟伊性交的事情爆出去，要把對話紀錄這些東
    西PO到臉書群組裡面等語（本院卷第308至320頁）。甲○對
    於認識被告之經過、被告知悉其實際年齡，及兩人在不同旅
    館內發生性交行為與本案爆發查獲經過等節，均已證述明確
    。
　㈢其次，觀諸甲○跟被告通訊軟體LINE對話紀錄翻拍照片（警卷
    第16至19頁），被告坦承係其與甲○之對話，而由對話內容
    可見被告表示「其實我很想跟你做愛」、「就像讓我插著睡
    ，這可能嗎？」，顯然想跟甲○發生性交行為，另還質問甲○
    「我是為了你身體跟你在一起嗎？」、「還是只想跟你做愛
    嗎？」，且有管束甲○「不要跟別人電愛、做愛」等對話內
    容，甲○也有回應「你壓力大都說要做愛、這陣子、都這樣
    」、「之前也有但沒有像現在這麼誇張」，兩人關於性交一
    事對話直接、毫無保留，顯示當時其等關係親密，又被告於
    該段時間特地將甲○帶往上開○○商務旅館、○○度假旅館、○○○
    ○○MOTEL，兩人卻未為性交行為，殊難想像。另依據奇美醫
    療財團法人柳營奇美醫院108年10月26日受理疑似性侵害事
    件驗傷診斷書（警卷第30頁之彌封袋內），顯示甲○處女膜6
    點鐘方向有裂痕乙情，亦可佐證甲○所述兩人有為性交行為
    等情，應非構詞誣陷被告。
　㈣再者，證人黃琮任於警詢時及偵訊時證稱：108年10月26日第
    一次見到被告，當天在被害人甲○住家附近小廟，被告與甲○
    對話時，伊在旁邊有聽到，被告說跟甲○在一起不是只有因
    為要睡甲○（發生性關係）而已，其等原本有交往過，因為
    甲○要跟被告分手，被告不肯，被告就說要將甲○有跟他人發
    生性關係後買驗孕棒檢視之聊天紀錄截圖P0上臉書，並親自
    拿給伊看，還說要管制甲○到18歲，要甲○好好讀書，不可以
    交男朋友等語，如果都做不到的話，就要把他們發生性關係
    與截圖事情告訴她家人。當天要去警局，被告有打電話給伊
    ，要伊幫被告翻口供，說警方詢問的話，要說不知道他們有
    發生性關係，他們只是朋友關係，當天3人是一起去拜拜等
    語（警卷第14至15頁，偵2卷第23至25頁）。證人即甲○姑姑
    B女於偵訊時證稱：當天看到被告與甲○在廟後面拉拉扯扯，
    伊問被告要做什麼，被告說要管教甲○、要代替她爸爸管她
    到18歲，伊跟被告說「你有什麼資格可以教訓她」，也有問
    被告「你有跟她怎麼樣嗎」，被告叫伊問甲○，伊要甲○一定
    要老實說，甲○才說她有跟被告發生關係，伊有問被告「知
    道甲○幾歲嗎」，被告說知道她幾歲，又問被告「是否知道
    甲○未成年」，被告說知道，伊說「這樣你敢給她怎樣」，
    伊又問甲○跟被告發生幾次，甲○說好幾次，是去旅館，伊就
    罵被告「你知道她未成年你還跟她怎樣，你不怕會犯法」，
    被告也都沒否認等語（偵2卷第127至128頁）。由上開證人B
    女與黃琮任之證述可知，被告當天確實有提及跟甲○在一起
    不只是因為要睡甲○即發生性關係而已，甲○告知B女有與被
    告發生數次性交行為後，經B女質問被告此事時，被告均未
    否認，且被告也坦承知悉甲○年紀，又被告表示要管制甲○到
    18歲，另有以要將其與甲○發生性交行為告知甲○家人乙事，
    要脅甲○不能分手，足見被告確實知悉甲○年齡，並有與甲○
    發生數次性交行為無疑。況若非上開會面時，被告已有坦承
    與甲○為性交行為等情，事後何需撥打電話要求黃琮任翻口
    供，且被告自陳與黃琮任有在網路上聊過幾次天，沒有衝突
    或糾紛等語（本院卷第118頁），又黃琮任與甲○僅為網友關
    係，與被告也無仇隙，實無需要構詞誣陷被告。綜上，由B
    女與黃琮任之證述，確實得以佐證甲○上開指稱被告知悉其
    為14歲以上未滿16歲之女子，且與之在上開旅館內為性交行
    為等節，應屬實可採。
　㈤關於被告與甲○發生性交行為之次數與地點部分，甲○於上開
    偵訊時僅表示有在3間旅館即○○度假旅館、○○○○○MOTEL及一
    間新營的旅舘內發生性行為共6次（偵1卷第30頁、第32頁）
    ；又警詢時陳稱：第一次性關係是在○○火車站旁的旅社等語
    （警卷第10頁反面）；復於審理時證述：○○商務旅館就是警
    詢時說第一次發生性關係的旅館，就是○○火車站旁的旅社，
    在○○商務旅館「就是1次」。經提示本院卷第151至152頁○○
    度假旅館照片時，甲○表示在學甲○○度假旅館跟被告發生過
    「2次」性行為；再提示本院卷第155至156頁○○○○○MOTEL照
    片時，甲○表示這一家被告也有帶伊去過，○○度假旅館跟這
    個○○○○○MOTEL，大概一個是3次、一個是2次，兩間加起來是
    5次。檢察官又問「妳印象中是○○『3次』、喜來登『2次』？」
    ，甲○回答「是」，檢察官再次確認「所以加上○○的第一次
    總共6次？是這樣嗎？」甲○回答「是」等情（本院卷第310
    至313頁）。由上可知，甲○於審理時確認○○商務旅館就是○○
    火車站旁的旅社，該處只有發生性交行為1次，在○○度假旅
    館、○○○○○MOTEL共為5次性交行為，加起來總數6次雖與其偵
    訊時所述6次相合，但在○○度假旅館、○○○○○MOTEL兩個旅館
    內所發生之性交行為次數，究竟何處是3次、何處2次，甲○
    於審理時說法則前後略有歧異，然對照被告所述，其曾帶甲
    ○到○○商務旅館1次、○○度假旅館2次、○○○○○MOTEL2次等情，
    應僅能認定被告與甲○有在○○商務旅館為性交行為1次、○○度
    假旅館為性交行為2次、○○○○○MOTEL為性交行為2次。
  ㈥被告雖以上情置辯，然查：
　1.關於不知甲○未滿16歲部分：
　  甲○於偵訊時已證稱：有跟被告說伊14歲，是國三學生等語
    （偵1卷第25頁），被告也坦承知悉甲○為國中三年級學生，
    並於偵訊時陳稱：「（問：有沒有說要管他管到18歲？）有
    ，因為他太會見網友了。（問：有沒有說如果要分手要把他
    跟網友講的話截圖給他家人看？）有，當時有威脅他這樣子
    ，當時跟他說要管他到18歲，他說給我管1年就好了，他說
    他快16歲了我就不能管他了，他說16歲有性自主，所以才說
    要分手的話就要把截圖給他家人看」等語（偵2卷第54頁）
    ，復參以上開B女之證述，被告有向B女坦承知悉甲○年齡乙
    情（偵2卷第128頁），又被告與甲○往來頻繁、關係密切，
    足見被告應知悉甲○為未滿16歲之女子，被告上開所辯，實
    為卸責之詞，並無可採。
　2.關於被告因患糖尿病無法勃起，且包皮有長東西，無法與甲
    ○為性交行為部分：
　　被告雖稱有因為糖尿病至柳營奇美醫院治療一事（偵2卷第5
    3頁）。查被告於109年1月與2月曾到柳營奇美醫院住院，然
    兩次均於該院神經內科住院，當時診斷為懷疑癲癇發作，同
    時診斷有高血壓、糖尿病控制不良，與高血脂；被告從未在
    該院接受糖尿病治療等情，有奇美醫療財團法人柳營奇美醫
    院109年6月17日（109)奇柳醫字第0857號函暨楊勝凱之病情
    摘要（偵2卷第133至135頁）、奇美醫療財團法人柳營奇美
    醫院109年5月8日（109)奇柳醫字第610號函暨楊勝凱之病情
    摘要（偵2卷第85至87頁）在卷可憑。再者，被告於審理時
    陳稱：3、4年前就有性功能障礙，勃起會軟軟的，包皮還有
    一粒一粒的，會破皮流血，若有發生破皮狀況時，會去新營
    的一間診所看診，至於性功能障礙方面，沒有治療過等語（
    本院卷第326至328頁）。被告長期患有糖尿病、性功能障礙
    ，卻無任何積極治療之舉，只有包皮破皮才會至診所就診，
    則其是否確實因患病而有性功能障礙一節，實有可疑。又甲
    ○於審理時證述：雖然被告包皮有長一粒一粒的東西，伊不
    確定是不是因為生病的關係，就算這樣被告的確有對伊為性
    交行為，伊也不覺得被告有性功能障礙，因為被告的陰莖還
    是有勃起等語（本院卷第314至315頁），明確指稱被告當時
    性器官之狀況，並不妨礙其為性交行為，應認被告上開辯詞
    ，不足採信。
  ㈦綜上，被告所辯，均無可採，本案事證明確，被告上開犯行
    均堪以認定，應依法論科。
三、論罪科刑：
  ㈠按性交者，謂非基於正當目的所為以性器進入他人之性器、
    肛門或口腔，或使之接合之行為，為刑法第10條第5項第1款
    所明文。又甲○為94年4月生，於案發時為14歲以上未滿16歲
    之女子，有性侵害案件代號與真實姓名對照表、全戶戶籍資
    料（完整性名）查詢結果（警卷第30頁之彌封袋內）在卷可
    憑。核被告所為，均係犯刑法第227條第3項之對於14歲以上
    未滿16歲之女子為性交罪。
　㈡被告所犯上開對於14歲以上未滿16歲之女子為性交5罪間，犯
    意各別，行為互殊，應予分論併罰。
　㈢又刑法第227條第3項之罪，係針對被害人之年齡即未滿16歲
    之人所為規定，自毋庸再依兒童及少年福利與權益保障法第
    112條第1項規定加重刑罰。
  ㈣爰審酌被告透過社群網路結識甲○，其明知甲○就讀國三，係1
    4歲以上未滿16歲之少女，思慮未臻成熟，身心仍處於發展
    階段，竟為滿足一己私慾，與甲○發生性交行為，甚而向甲○
    表示要控管其至18歲，且案發後仍有騷擾甲○之行為，所為
    對甲○身心健康與人格發展造成不良之影響，益徵被告法治
    觀念薄弱，殊有不該；又其犯後否認犯行，並企圖影響證人
    黃琮任，態度不佳，難認為有悔意。兼衡被告自陳教育程度
    為○○畢業、已離婚，需扶養2名小孩，入監前擔任水泥工，
    並提出輕度智能障礙之中華民國身心障礙證明（本院卷第55
    頁）作為量刑參考，暨被告之素行、犯罪動機、手段、所生
    損害等一切情狀，分別量處如主文所示之刑。另衡以刑法第
    51條第5款係採限制加重原則，非累加原則，本諸刑罰經濟
    與責罰相當原則，同時兼顧對於被告之儆懲與更生，故依所
    宣告最高刑度就其餘每次犯行略加其刑度，定其應執行之刑
    ，如主文所示。
貳、無罪部分：
一、公訴意旨略以：被告楊勝凱知悉被害人甲○為國中三年級學
    生，為未滿16歲之人，竟基於與幼女為性交行為之犯意，於
    108年8月20日至同年10月12日間某時，駕駛所有之自小客車
    ，搭載甲○至臺南市○○火車站旁之旅館，在旅館房間內脫下
    甲○之衣服，被告撫摸甲○身體後，將其生殖器插入甲○之陰
    道內，而為性交行為，因認被告涉犯刑法第227條第3項之對
    於14歲以上未滿16歲之女子為性交罪嫌等語。
二、按犯罪事實應依證據認定之，無證據不得認定犯罪事實，不
    能證明被告犯罪者，應諭知無罪之判決，刑事訴訟法第154
    條第2項、第301條第1項分別定有明文。又刑事訴訟法第161
    條第1項規定：檢察官就被告犯罪事實，應負舉證責任，並
    指出證明之方法。因此，檢察官對於起訴之犯罪事實，應負
    提出證據及說服之實質舉證責任。倘其所提出之證據，不足
    為被告有罪之積極證明，或其指出證明之方法，無從說服法
    院以形成被告有罪之心證，基於無罪推定之原則，自應為被
    告無罪判決之諭知，最高法院92年臺上字第128號判例可資
    參照。
三、公訴意旨認被告涉犯上開對於14歲以上未滿16歲之女子為性
    交罪嫌，無非係以被告楊勝凱於警詢及偵查時之供述、被害
    人甲○於警詢及偵查時之指述、B女在偵訊時之證述、黃琮任
    於警詢及偵查時之證述、代號與真實姓名對照表、全戶戶籍
    資料（完整姓名）查詢結果、被告與甲○通訊軟體LINE對話
    紀錄擷取畫面、臺南市政府警察局數位證物勘察報告、被告
    與黃琮任電話通聯紀錄等，為其主要論據。
四、訊據被告僅坦承有與甲○至上開○○商務旅館1次、○○度假旅館
    2次、○○○○○MOTEL2次等情，惟堅詞否認有何對於14歲以上未
    滿16歲之女子為性交犯行，並辯稱：沒有與甲○為性交行為
    等情。經查：
　㈠甲○於偵訊時證稱：與被告發生性交行為共有6次，有3間旅館
    ，學甲的○○度假旅館、○○○○○MOTEL，還有一間新營的旅舘等
    語（偵1卷第30頁、第32頁）；又警詢時陳稱：第一次性關
    係是在○○火車站旁的旅社等語（警卷第10頁反面）；並於審
    理時證稱：第一次發生性關係之○○火車站旁旅館，就是○○商
    務旅館，只有去過1次；○○度假旅館跟○○○○○MOTEL，一個是3
    次、一個是2次，這兩間加起來是5次，加上的第一次○○商務
    旅館總共6次，最後一次性行為應該是在○○○○○MOTEL等語（
    本院卷第310至313頁）。
　㈡而甲○於偵查、審理時雖證述有與被告發性交行為共6次，都
    是在旅館，惟甲○於審理時確認與被告至臺南市新營區之○○
    商務旅館發生性交行為只有1次，○○度假旅館、○○○○○MOTEL
    ，1間是3次、1間是2次，加起來總共5次，究竟何處是3次、
    何處2次，甲○於審理時說法則前後略有歧異，詳如前述，是
    甲○所述除前開認定有罪之5次性交行為外，第6次所指地點
    ，應該是○○度假旅館或○○○○○MOTEL。再者，甲○既已確認○○
    商務旅館，就是○○火車站旁的旅社，且未提有到新營火車站
    附近之其他旅館，不論是位於臺南市○○區○○路000號之○○度
    假旅館，或位於臺南市○里區○○○0○00號之○○○○○MOTEL，所在
    地點均非位於臺南市○○區，顯均非是甲○所指「○○的旅舘」
    。此外，被告亦否認有另外帶同甲○前往上開○○商務旅館、○
    ○度假旅館、○○○○○MOTEL外之其他旅館，則被告是否有公訴
    意旨所稱另有在臺南市○○火車站旁之旅館內與甲○為性交行
    為犯行，則非無疑。而上開B女、黃琮任之證述，雖可證明
    被告確實有對甲○為數次性交行為乙情，但均無證述詳細之
    發生地點與次數，無法提供有效資訊加以確認，又無其他證
    據可為佐證，實難認被告亦有涉犯本次對於14歲以上未滿16
    歲之女子為性交犯行。
　㈢綜上，公訴意旨所指被告涉犯上開另於臺南市○○火車站旁之
    旅館內與14歲以上未滿16歲之女子為性交部分之事實，仍有
    合理懷疑之處，而不能確信為真實，應認被告此部分犯罪尚
    屬不能證明，故依「罪證有疑，利於被告」之證據法則，應
    諭知被告此部分無罪之判決。
參、據上論斷，依刑事訴訟法第299條第1項前段、第301條第1項
    ，刑法第227條第3項、第51條第5款，判決如主文。
本案經檢察官林慧美提起公訴，檢察官廖舒屏到庭執行職務
中　　華　　民　　國　　110 　年　　9 　　月　　9 　　日
            刑事第十四庭  審判長法  官  周宛瑩
                                法  官  李俊彬
                                法  官  蕭雅毓  
以上正本證明與原本無異。
如不服本判決應於收受判決後20日內向本院提出上訴書狀，並應
敘述具體理由；其未敘述上訴理由者，應於上訴期間屆滿後20日
內向本院補提理由書（均須按他造當事人之人數附繕本）。「切
勿逕送上級法院」。
                                書記官  李如茵
中　　華　　民　　國　　110 　年　　9 　　月　　9 　　日
附錄本案論罪科刑法條全文
中華民國刑法第227條
對於未滿十四歲之男女為性交者，處3年以上10年以下有期徒刑
。
對於未滿十四歲之男女為猥褻之行為者，處6月以上5年以下有期
徒刑。
對於十四歲以上未滿十六歲之男女為性交者，處7年以下有期徒
刑。
對於十四歲以上未滿十六歲之男女為猥褻之行為者，處3年以下
有期徒刑。
第1項、第3項之未遂犯罰之。